臺灣臺北地方法院民事裁定
111年度聲再字第2188號
                                   111年度聲再字第2189號
                                   111年度聲再字第2190號
                                   111年度聲再字第2191號
                                   111年度聲再字第2192號
                                   111年度聲再字第2193號
                                   111年度聲再字第2194號
                                   111年度聲再字第2195號
                                   111年度聲再字第2196號
                                   111年度聲再字第2197號
                                   111年度聲再字第2198號
                                   111年度聲再字第2199號
                                   111年度聲再字第2200號
                                   111年度聲再字第2201號
                                   111年度聲再字第2202號
                                   111年度聲再字第2203號
                                   111年度聲再字第2204號
                                   111年度聲再字第2205號
                                   111年度聲再字第2206號
                                   111年度聲再字第2207號
                                   111年度聲再字第2208號
                                   111年度聲再字第2209號
                                   111年度聲再字第2210號
                                   111年度聲再字第2211號
再審聲請人  姜廣利  
上列再審聲請人與再審相對人中華電信股份有限公司臺灣北區電
信分公司間聲請再審事件，再審聲請人對於本院如附表「原確定
裁定日期及案號」欄位所示各確定裁定聲請再審，本院裁定如下
： 
    主  文
再審聲請均駁回。
再審聲請費用均由再審聲請人負擔。
    理  由
一、按對於確定裁定聲請再審，依民事訴訟法第507條準用同法
    第501條第1項第4款之規定，須表明再審理由及關於再審理
    由並遵守不變期間之證據。所謂表明再審理由，必須指明確
    定裁定有如何合於法定再審事由之具體情事，始為相當，倘
    僅泛言有何條款之再審事由，無具體情事者，仍難謂已合法
    表明再審事由；又其未表明者，無庸命其補正，即得逕行駁
    回之（最高法院60年台抗字第538號、70年台再字第35號裁
    判意旨參照）。
二、聲請人對於附表「原確定裁定日期及案號」所示之確定裁定
    （下合稱原確定裁定）聲請再審，意旨略以：伊具有中低收
    入戶資格，且伊請求精神補償費新臺幣800萬元，相對人並
    未異議，依民事訴訟法第255條第1項規定，應視為同意，原
    確定裁定不備理由，有違民事訴訟法第469條第6款規定。另
    就附表編號5至8、17至24所示原確定裁定，本案部分難謂無
    勝訴之望，是該等原確定裁定有違民事訴訟法第107條第1項
    規定，爰依民事訴訟法第496條第1項第1款規定聲請再審等
    語。
三、經查，民事訴訟法第255條第1項係就原告訴之變更、追加所
    為之程序規定，與實體上判決不備理由無涉，則原確定裁定
    之內容，均顯與上開規定無關。至附表編號5至8、17至24所
    示原確定裁定，係以相應本案之再審聲請不合法，業經裁定
    駁回，即顯無勝訴之望為理由，駁回再審聲請人訴訟救助之
    聲請，核與民事訴訟法第107條規定無違。聲請意旨此部分
    主張，僅係就附表編號5至8、17至24所示原確定裁定有關取
    捨證據、認定事實之職權行使予以指摘，而認該等確定裁定
    未准許其訴訟救助之聲請為不當。惟所謂適用法規顯有錯誤
    者，並不包括漏未斟酌證據及認定事實錯誤之情形在內（最
    高法院110年度台聲字第2362號裁定意旨參照），自難認該
    等原確定裁定有何適用法規顯有錯誤之情。此外，再審聲請
    人復未表明原確定裁定有何其他適用之法規顯然不合於法律
    規定，或與司法院現尚有效及大法官會議之解釋顯然違反者
    等情，依前所述，自難謂再審聲請人已就原確定裁定依法表
    明再審事由，綜上所述，應認其再審之聲請為不合法，應予
    駁回。
四、據上論結，本件再審之聲請均為不合法，爰裁定如主文。
中　　華　　民　　國　　111 　年　　8 　　月　　 9　　日
                  民事第五庭  審判長法　官  匡  偉 
                                    法  官  劉娟呈
                                    法  官  蔡牧容
以上正本係照原本作成。
本裁定不得抗告。
中　　華　　民　　國　　111 　年　　8 　　月　   9　　日
                                    書記官　周芳安
附表：
編號 聲請再審事件案號 原確定裁定日期及案號 01 111年度聲再字第2188號 111年3月21日 111年度聲再字第531號 02 111年度聲再字第2189號 111年3月21日 111年度聲再字第532號 03 111年度聲再字第2190號 111年3月21日 111年度聲再字第533號 04 111年度聲再字第2191號 111年3月21日 111年度聲再字第534號 05 111年度聲再字第2192號 111年3月21日 111年度救字第605號 06 111年度聲再字第2193號 111年3月21日 111年度救字第606號 07 111年度聲再字第2194號 111年3月21日 111年度救字第607號 08 111年度聲再字第2195號 111年3月21日 111年度救字第608號 09 111年度聲再字第2196號 110年2月21日 110年度聲再字第626號 10 111年度聲再字第2197號 110年2月21日 110年度聲再字第627號 11 111年度聲再字第2198號 110年2月21日 110年度聲再字第628號 12 111年度聲再字第2199號 110年2月21日 110年度聲再字第629號 13 111年度聲再字第2200號 110年2月21日 110年度聲再字第630號 14 111年度聲再字第2201號 110年2月21日 110年度聲再字第631號 15 111年度聲再字第2202號 110年2月21日 110年度聲再字第632號 16 111年度聲再字第2203號 110年2月21日 110年度聲再字第633號 17 111年度聲再字第2204號 110年2月21日 110年度救字第700號 18 111年度聲再字第2205號 110年2月21日 110年度救字第701號 19 111年度聲再字第2206號 110年2月21日 110年度救字第702號 20 111年度聲再字第2207號 110年2月21日 110年度救字第703號 21 111年度聲再字第2208號 110年2月21日 110年度救字第704號 22 111年度聲再字第2209號 110年2月21日 110年度救字第705號 23 111年度聲再字第2210號 110年2月21日 110年度救字第706號 24 111年度聲再字第2211號 110年2月21日 110年度救字第707號